# 技术标准体系、工艺研究及改进之处可否作为无形资产？

提问人：剑 寒九州 时间：2021-05-21 13:35:10
求助陈版及网友：
企业购入A专有技术，后又委托第三方单位进行了技术标准体系建设及工艺研究及改进，以能够配套使用专有技术生产符合要求的产品。请问技术标准体系建设及工艺研究及改进该部分支出应计入无形资产，还是长期待摊费用？

回答人：chenyiwei
此问题应首先判断是否符合资产的定义和确认条件，即能否产生未来经济利益流入。
在满足资产确认条件的前提下，可确认为无形资产。